# 存货出资设立公司、存货支付对价同一控制下合并 22 种情况长投成本

提问人：song2003921 时间：2020-03-25 08:05:26
请问陈老师@chenyiwei：
感觉现在长投准则、非货币性资产交换把长投的成本讲的有点乱，请解惑：
1 、 假设甲公司用成本 100 万元的存货（公允价 200 万）取得集团内乙公司100%股权，增值税10%，乙公司在最终控制方的账面净资产 100 万元，请问母公司报表长投成本是200*（1+10%），并作销售处理吧？
2 、条件同上，合并时（假设存货全部外销）如何处理？准则规定“合并对价的账面价值与合并中取得的净资产账面价值的差额调整资本公积，资本公积不足冲减的，调整留存收益。”

回答人：chenyiwei
1 、这种情况适用同一控制下企业合并，以取得乙公司的净资产在最终控制方合并报表层面的账面价值作为投资成本。这种情况也不能确认收入和成本，直接将换出存货账面价值与长期股权投资初始成本之间的差额调整权益。
2 、“合并时（假设存货全部外销）”具体指什么？哪个层面的合并？谁将存货出售？